【裁判字號】    89,上訴,1414
【裁判日期】    891220
【裁判案由】    搶奪
【裁判全文】
臺灣高等法院高雄分院刑事判決                  八十九年度上訴字第一四一四號
    上  訴  人
    即  被  告  乙○○
    選任辯護人  邱明政
    上  訴  人
    即  被  告  丙○○
右上訴人因搶奪案件，不服臺灣高雄地方法院八十九年度訴字第八六八號中華民國八
十九年八月二十三日第一審判決（起訴案號：臺灣高雄地方法院檢察署八十九年度偵
字第五四○七號），提起上訴，本院判決如左：
    主  文
上訴駁回。
    事  實
乙○○曾於民國八十三年間因竊盜案件，經法院判處有期徒刑七月確定，於八十四年
九月三十日執行完畢，猶不知悔改，復與堂弟丙○○共同意圖為自己不法所有，於八
十九年一月二十九日十一時二十分許，由乙○○騎乘其所有車牌號碼ＧＧ三─二０二
號重型機車搭載丙○○，行經高雄市左營區○○○路，見亦騎機車在前之甲○○將皮
包（內有新台幣二萬二千元、美金三百元、ＡＣＥＲ牌行動電話手機一支、身分證、
健保卡、花旗銀行信用卡、華信銀行信用卡各一枚）放置在機車腳踏板上，皮包帶子
則懸在機車外，認有機可趁，乙○○乃將機車由左後方騎靠近甲○○，由丙○○下手
搶奪甲○○所有皮包一個，得手後迅速逃離現場，後在高雄市○○區○○街重劃區某
處水塘附近，將皮包內現金由二人平分，行動電話手機由乙○○持有，其餘物品則丟
入水塘內。乙○○、丙○○隨後於同日十三時許，持前開搶得行動電話手機一支，前
往高雄市前鎮區鎮○○街四０六巷二弄一號友人陳建成所開設之機車行，表明欲出售
手機事，為葉修宏聽聞，葉修宏恰因無手機可用，竟明知該手機為來源不明之贓物，
仍以由陳建成預支薪資一千元與乙○○之方式而買受之（葉修宏故買贓物罪，業經原
審法院判處罪刑確定）。嗣經甲○○報案，員警透過通聯記錄先於八十九年二月十日
在前開機車行查知前開手機為葉修宏持有使用中，惟無法確定葉修宏涉案，乃未移送
，再由該機車行白板上所記載乙○○電話，循線於八十九年二月二十九日二十時許，
在高雄縣仁武鄉○○路一六二巷二十五弄二號查獲乙○○、丙○○二人。案經高雄市
政府警察局左營分局移送臺灣高雄地方法院檢察署檢察官偵查起訴。
    理  由
一、訊據被告乙○○、丙○○均矢口否認有搶奪犯行，被告乙○○辯稱：「伊因被警
    員刑求才承認，且警員違法夜間訊問，並對伊疲勞訊問，手機是『全仔』賣給葉
    修宏的，當時丙○○並不在場，且賣的是『摩托羅拉』牌的手機，不是『ＡＣＥ
    Ｒ』的」云云，被告丙○○辯稱：「伊因被警員刑求才承認，當天伊沒有和乙○○在一起，伊是在替曾忠己工作」云云。惟查：
(一)、右揭事實，業據被告乙○○、丙○○於偵查中自白不諱，彼此供詞互核相符，復
    據被害人甲○○於警訊、審理中指述甚詳，其所述被搶情節有關於著手過程即「
    二名年青人從伊身後左側騎一部機車，由後座之人徒手搶走伊機車腳踏板上之皮
    包：：」及皮包內財物（有現金、美金、行動電話、證件）之陳述，亦與上開被
    告二人自白內容相吻合，而被告二人自白事實中有關將其所搶自被害人之行動電
    話一支保留（其餘財物則已丟棄廢水池），並以一千元價格，賣予友人（機車行
    老闆）陳建成之員工葉修宏一節，亦據葉修宏、陳建成警訊中證陳在卷，彼此所
    供述情節相符，並有扣自葉修宏持有中之「ＡＣＥＲ」牌行動電話手機一支（業
    已發還被害人，有贓物領據一紙附卷可按）可佐，該扣案贓物手機品牌、序號亦
    與被害人甲○○所有被搶手機品牌、序號（000000000000000號
    ）均相符，復經被害人甲○○指認贓物無誤，著手行搶被害人甲○○機車財物者
    係被告二人，事證已甚明確。
(二)、被告乙○○嗣翻異前詞改稱伊販賣予葉修宏之手機係摩托羅拉牌手機，丙○○改
    稱：伊未與乙○○一同前往陳建成處賣予葉修宏手機云云。惟被告二人賣予葉修
    宏之手機即係甲○○所有被搶手機（序號：000000000000000號
    ），迭據葉修宏、陳建成供證在卷，已如前述，矧被告乙○○所辯若屬實情，正
    可印證葉修宏所買手機非屬贓物，反可脫免故買贓物刑責，理應葉修宏會予附和
    ，詎證人葉修宏於本院審理中猶堅稱伊所向被告二人所購買之手機係警方扣獲之
    「ＡＣＥＲ」牌行動電話手機，足見其所為不利於己之證陳應屬實情。另證人陳
    建成於原審一度到庭附合被告乙○○、丙○○前開辯解，不僅與其本人警訊時供
    稱：「警方查扣的手機是乙○○、丙○○二人以一千元賣給葉修宏使用」等語不
    合，且陳建成移送檢察官偵訊時亦坦認由伊出錢一千元供葉修宏向被告二人買手
    機，答詢間固未言及手機種類，但葉修宏所購買手機被扣係在陳建成處，其對警
    方認定所扣手機係贓物甚明，何以未立即提出反駁，且其翻異之詞亦與葉修宏所
    供不符，顯見係臨訟附和被告說詞，自不足採；另證人曾忠己於原審到庭供稱被
    告丙○○於八十九年一月二十九日經其指派在仁武工業區工作云云，並提出記事
    本為證，惟其亦自承於八十九年六月二十八日至本院作證前一日，被告丙○○之
    父曾為其至原審作證事與其通過電話，其並因此將記事本中三處原未記載「龍」
    字地方加以補載，並將原記載為「臣龍」字樣改為「申龍」，此有卷附該筆記本
    可稽，則其證言是否可信，已非無疑，又被告丙○○自承證人曾忠己叫其為「榮
    仔」（台語），證人則稱叫被告丙○○為「龍仔」（台語），惟「榮」、「龍」
    二字在台語發音上完全不同，證人曾忠己復就同一本記事本中另有「龍」之記載
    ，認係非被告劉申龍之其他人（若不是龍三，便是指祥龍，不是指劉申龍），顯
    難認證人曾忠己所為之「龍」之記載，即係指被告丙○○，是尚難以證人曾忠己
    有重大瑕疵可指之證言，為被告丙○○有利之認定。是綜上所述，本件事證已明
    ，被告二人所辯均屬飾卸之詞，不足採信，被告二人犯行均堪認定。
二、核被告乙○○、丙○○二人所為，均係犯刑法第三百二十五條第一項搶奪罪。被
    告乙○○、丙○○二人間有犯意聯絡及行為分擔，為共同正犯。又被告乙○○於
    八十三年間因竊盜案件，經法院判處有期徒刑七月確定，於八十四年九月三十日
    縮短刑期執行完畢，此有卷附台灣高等法院被告全國前案紀錄表、台灣高雄地方
    法院檢察署刑案資料查註紀錄表可按，五年以內再犯有期徒刑以上之本罪，為累
    犯，應依法加重其刑。被告二人犯罪事證均明，原審法院乃依據刑法第二十八條
    、第三百二十五條第一項、第四十七條、第七十四條第一款、第九十三條第一項
    ，罰金罰鍰提高標準條例第一條前段規定，並審酌被告乙○○、丙○○均值年輕
    力壯之年，且身體健全，竟不思正道，循合法途徑，獲取財物，而圖不勞而獲，
    趁被害人疏未防備之際，即公然於街道上出手搶奪被害人財物，危害社會治安，
    被告二人犯後均飾詞卸責，惟被告丙○○前未曾受有期徒刑以上刑之宣告（有卷
    附台灣高等法院被告全國前案紀錄表、台灣高雄地方法院檢察署刑案資料查註紀
    錄表可憑）等一切情狀，分別量處被告乙○○有期徒刑十月，被告丙○○處有期
    徒刑七月，又敘明被告丙○○前未曾受有期徒刑以上刑之宣告，已如前述，因一
    時失慮，致觸犯本件犯行，信其等歷此偵查、起訴及論罪科刑程序，當知所警惕
    ，而無再犯之虞，本院因認暫不執行為適當，予以宣告緩刑年，以啟自新，又
    敘明為啟被告丙○○自新，確實革除非行之惡習，有加強對其追蹤、考核及輔導
    之必要，爰對其併予諭知緩刑期間付保護管束，以輔導向善，並觀後效。認事用
    法均無不合，量刑亦稱允妥，被告二人上訴意旨均否認犯罪，指摘原判決不當，
    均無理由，均應予駁回。
據上論斷，應依刑事訴訟法第三百六十八條，判決如主文。
本案經檢察官林炎昇到庭執行職務。
中      華      民      國    八十九    年    十二    月      二十      日
                              臺灣高等法院高雄分院刑事第八庭
                                  審判長法官  郭雅美
                                        法官  莊飛宗
                                        法官  洪兆隆
右正本證明與原本無異。
如不服本判決，應於判決送達後十日內向本院提出上訴狀，其未述理由者並應於提
出上訴狀後十日內向本院補提理由書（應附繕本)。
                                      書記官  葉淑華
中    華    民    國     八十九     年      十二      月     二十二     日
附錄法條：
刑法第三百二十五條：
意圖為自己或第三人不法之所有，而搶奪他人之動產者，處六月以上五年以下有期徒
刑。
                                                                     Ａ


司法院資訊處製作；財團法人民間司法改革基金會備份。
